臺灣板橋地方法院交通事件裁定　　　　　　　　　九十一年度交聲字第一七八號
　　原處分機關　交通部公路局臺北區監理所
　　受處分人即
　　異　議　人　乙○○
右列受處分人即異議人因違反道路交通管理處罰條例案件，對於交通部公路局臺北區
監理所九十一年六月二十七日北監六字第裁四０—ＡＢＸ五四九六三六號裁決處分，
聲明異議，本院裁定如左：
    主  文
異議駁回。
    理  由
一、原處分機關以受處分人即異議人乙○○，於民國九十一年三月二日下午四時二十
    分許，駕駛車牌號碼七Ｍ—九二三號營業一般小客車，行經臺北市○○○路○段
    有燈光號誌管制之交岔路口闖紅燈，經警舉發，爰依道路交通管理處罰條例第五
    十三條第一項、第六十三條第一項，裁處罰鍰新臺幣（下同）五千四百元，並記
    違規點數三點，異議人具狀及到庭陳述略以並未收到舉發交通違規通知單，且伊
    駕車由和平東路左轉（異議狀記載右轉，應係誤載）建國南路二段迴轉道準備迴
    轉時，因該涵洞受地形影響（上方正好為高架橋下辛亥路下坡路段）特別低，而
    正對方紅綠燈高度比涵洞高，迴轉時無法一眼就馬上看到燈號，導致用路人往往
    不經意以為可以直接迴轉，且當時伊係隨同前方三輛車迴轉，無法看到迴轉路口
    紅綠燈，才跟著轉，員警亦未舉發前方三輛違規車輛，單僅舉發伊，伊無法認同
    接受云云。
二、按汽車駕駛人行經有燈號管制之交岔路口闖紅燈者，處一千八百元以上五千四百
    元以下罰鍰，並應記違規點數三點，道路交通管理處罰條例第五十三條、第六十
    三條第一項第三款分別定有明文。又汽車行駛至交岔路口，其行進、轉彎，應遵
    守燈光號誌。道路交通安全規則第一百零二條第一款亦有明文。再行為人有本條
    例之情形者，應填製舉發違反道路交通管理事件通知單（以下簡稱通知單），並
    於被通知人欄予以勾記，其通知聯依下列規定辦理：一  當場舉發者，應填記駕
    駛人或行為人姓名﹑性別﹑出生年月日﹑地址﹑身分證統一號碼及車主姓名、地
    址、車牌號碼﹑車輛種類。被查獲之駕駛人或行為人為受處分人時，應將該通知
    單填記後交付該行為人簽名或蓋章收受之；拒絕簽章者，並記明其事由，視為已
    收受；違反道路交通管理事件統一裁罰標準及處理細則第十一條第一項第一款規
    定甚明。查：
(一)、本件異議人遭舉發交通違規之地點即臺北市○○○路○段之建國高架橋正下方，
    有燈光號誌管制之迴轉道交岔路口，自該建國高架橋正下方迴轉道之停止線處，
    清楚可見在前方路口，設有圓形紅黃綠燈號誌之柱立式行車管制號誌一座之情，
    有本件舉發員警甲○○庭呈之現場相片六幀可稽，是異議人駕車行經該交岔路口
    ，依前揭道路交通安全規則第一百零二條第一款規定，其行進、轉彎本即負有應
    遵守燈光號誌之注意義務，而依現場相片所示，自該建國高架橋正下方迴轉道之
    停止線處，既可清楚辨識在前方路口，設有圓形紅黃綠燈號誌之柱立式行車管制
    號誌乙座，果異議人於行經上開交岔路口時，確實盡其遵守燈光號誌之注意義務
    ，當可發現是時之號誌狀況，其前揭辯稱因正對方紅綠燈高度比涵洞高，迴轉時
    無法一眼就馬上看到燈號，導致用路人往往不經意以為可以直接迴轉，且當時伊
    係隨同前方三輛車迴轉，無法看到迴轉路口紅綠燈才跟著轉云云，應係事後飾卸
    之詞，尚不足採。
(二)、至本件舉發單有無合法送達異議人收受乙節，訊據證人即本件舉發員警甲○○到
    庭證稱：當時異議人紅燈左轉，我當場攔停，異議人拒簽，所以我在舉發單上寫
    拒簽收，我拿筆及舉發單請異議人簽，舉發單跟筆都已經在他面前，我說先生你
    要不要簽，要不要收，異議人說不要，所以我駕、行照還他，他就走了等語（見
    本院九十一年七月二十五日訊問筆錄），即異議人亦陳稱：當時跟警察爭執，為
    何前面三台也是紅燈左轉不舉發，所以我不服才拒簽，因為在氣頭上，所以拒簽
    等語（見本院九十一年七月二十五日訊問筆錄）。此外，並有其上記載「拒簽收
    」之臺北市政府警察局北市警交大字第ＡＢＸ五四九六三六號舉發違反道路交通
    管理事件通知單乙紙在卷可稽。顯見本件交通違規事件，係經員警甲○○當場舉
    發，而甲○○掣單後欲交付異議人收受時，異議人拒絕收受，甲○○遂於舉發單
    上記載拒簽收，則依前揭道路交通管理事件統一裁罰標準及處理細則第十一條第
    一項第一款規定，應認本件舉發單視為已合法送達由異議人收受，裁決機關進而
    依法裁處，並無不合。
(三)、至異議人另辯稱員警未舉發前方三輛違規車輛，單僅舉發伊，伊無法認同云云，
    核與其本件遭舉發交通違規事件，並無關聯，且員警甲○○已明確證稱在異議人
    之前雖確實有三台車違規，我們有舉發二台車，但有一台沒舉發到，是因為他行
    駛外側車道，當時車輛很多，為了員警安全，所以才沒有舉發到等語（見本院九
    十一年七月二十五日訊問筆錄），是異議人所稱員警單僅舉發伊，亦與事實不符
    。綜上所述，異議人於九十一年三月二日下午四時二十分許，駕駛車牌號碼七Ｍ
    —九二三號營業用小客車，行經臺北市○○○路○段有燈光號誌管制之交岔路口
    闖紅燈之交通違規事實，堪以認定，且本件舉發單應認已合法送達。從而，原處
    分機關據以援引首揭規定，而為上開裁處，尚無不當，本件異議為無理由，應予
    駁回。
三、據上論斷，應依道路交通案件處理辦法第十九條，裁定如主文。
中      華      民      國      九十一      年    七    月    二十九    日
                              臺灣板橋地方法院交通法庭
                                  法  官  陳明偉
右正本證明與原本無異
如不服本裁定應於送達後五日內向本院提出抗告狀
                                  書記官  呂妍旻
中      華      民      國      九十一      年    七    月    二十九    日
